【裁判字號】    88,訴,143
【裁判日期】    890127
【裁判案由】    行使偽造文書等
【裁判全文】
臺灣花蓮地方法院刑事判決                          八十八年度訴字第一四三號
    公  訴  人  臺灣花蓮地方法院檢察署檢察官
    被      告  乙○○
右列被告因竊盜等案件，經檢察官提起公訴（八十八年度偵字第六六九、八一四及一
０二一號），本院判決如左：
    主  文
乙○○連續踰越牆垣竊盜，處有期徒刑捌月。
    事  實
一、乙○○基於意圖為自己不法所有之概括犯意，連續為下列竊盜等行為：
    (1)於民國八十七年十月初某日上午九時許，翻越圍牆侵入花蓮縣新城鄉佳林村佳
      林一之一號（公訴人誤植為一號）甲○○之住宅，旋於臥室衣櫃內之棉被底下
      覓獲衣櫃鑰匙，即開啟衣櫃，竊得櫃內李女所有之黃金項鍊六條、戒指三只、
      耳環六只、墜子三只、手鍊二條，共重約十六、七台兩，嗣悉數攜至花蓮市安
      信、金山等銀樓變賣，得款花用殆盡。
    (2)於同年十一月十五或十六日上午九時許，見花蓮縣新城鄉佳林村佳林二號丁○
      ○住宅後門未鎖，即自後門侵入，旋於廚房之櫃子抽屜內竊得陳女所有之現金
      新臺幣（下同）二萬餘元、陳女在花蓮縣新秀地區農會（下稱新秀農會）所開
      帳號為0000000之活期存款存摺乙本、陳女之印章乙枚及張朝土（丁○
      ○之公公）所有之黃金項鍊、戒指共重約四兩餘，嗣將金飾攜至花蓮市金福山
      銀樓變賣一空，得款與竊得之現金二萬餘元均花用殆盡。又於同年月十八日上
      午十一時許，攜竊得之上開存摺及陳女印章至花蓮縣新城鄉○里○路十二號新
      秀農會嘉里分部，偽填該農會活期存款取款憑條並盜蓋陳女印章，持向該分部
      提領三萬四千元存款，至該分部承辦人員陷於錯誤而如數付款，林女於詐得款
      項後亦悉數花用殆盡。
二、案經被害人甲○○、丁○○訴由花蓮縣警察局新城分局報請台灣花蓮地方法院檢
    察署檢察官偵查起訴。
    理  由
一、右揭事實，業據被告乙○○於警訊、偵查及本院八十八年十一月五日初次訊問時
    坦承不諱，核與告訴人甲○○、丁○○及證人丙○○指證之情節相符，復有安信
    、金山銀樓所提出之飾金買入登記簿影本二紙及被告偽造之新秀農會活期存款取
    款憑條影本乙紙、被告所簽認行竊被害人甲○○金飾之現場位置圖乙紙、行竊現
    場相片八幀及由新秀農會嘉里分部監視錄影帶翻拍之照片乙幀在卷可稽，另查證
    人即安信銀樓負責人張俊英、金山銀樓負責人劉吉雄於警訊時均曾證述，被告曾
    拿金飾到其等之銀樓變賣，並經其等為買入登記等語，至此事證已臻明確，被告
    犯行足堪認定。至被告於本院八十九年一月十三日審理時始翻異前詞，否認竊取
    金飾云云，核屬卸責之詞，不足採信。
二、核被告所為，係犯刑法第三百零六條第一項之無故侵入住宅罪、第三百二十條第
    一項之普通竊盜罪、第三百二十一條第一項第二款之加重竊盜罪、第二百十六條
    、第二百十條之行使偽造私文書罪及第三百三十九條第一項之詐欺取財罪。其盜
    用印章為偽造取款條之階段行為，偽造後持以行使，偽造行為應為行使行為所吸
    收，均不另論罪。其先後二次竊盜行為，時間緊接，所犯基本構成要件相同，顯
    係基於概括犯意反覆為之，應依連續犯之例論以一加重竊盜罪並加重其刑。所犯
    上開各罪間有方法結果之牽連關係，應依刑法第五十五條後段之規定，從一重處
    斷。爰審酌被告尚無前科，素行非惡，此因先生過世，生活頓失依靠而連續行竊
    親人財物，迄今仍未賠償分文及其犯罪之動機、目的、手段、被害人受害之程度
    及其犯後態度等一切情狀，量處如主文所示之刑，以示懲儆。
據上論結，應依刑事訴訟法第二百九十九條第一項前段，刑法第三百零六條第一項、
第三百二十條第一項、第三百二十一條第一項第二款、第二百十六條、第二百十條、
第三百三十九條第一項、第五十五條後段、第五十六條，罰金罰鍰提高標準條例第一
條前段，判決如主文。
本案經檢察官鄭培麗到庭執行職務
中      華      民      國      八十九      年    一    月    二十七    日
                                臺灣花蓮地方法院刑事庭
                                    法  官  張  健  河
右正本證明與原本無異。
如對本判決不服，應於送達後十日內，向本院提出上訴狀。（應抄附繕本）告訴人或
被害人如對於本判決不服者，應具備理由請求檢察官上訴，其上訴期間之計算係以檢
察官收受判決正本之日期為準。
                                    法院書記官
中      華      民      國      八十九      年    一    月    二十七    日
附錄本案論罪科刑法條全文：
刑法第二百十條
偽造、變造私文書，足以生損害於公眾或他人者，處五年以下有期徒刑。
刑法第二百十六條
行使第二百十條至第二百十五條之文書者，依偽造、變造文書或登載不實事項或使登
載不實事項之規定處斷。
刑法第三百零六條第一項
無故侵入他人住宅、建築物或附連圍繞之土地或船艦者，處一年以下有期徒刑、拘役
或三百元以下罰金。
無故藏匿其內或受退去之要求而仍留滯者亦同。
刑法第三百二十條第一項
意圖為自己或第三人不法之所有，而竊取他人之動產者，為竊盜罪，處五年以下有期
徒刑、拘役或五百元以下罰金。
意圖為自己或第三人不法之利益，而竊佔他人之不動產者，依前項之規定處斷。
前二項之未遂犯罰之。
刑法第三百二十一條第一項第二款
犯竊盜罪而有左列情形之一者，處六月以上五年以下有期徒刑：
一、於夜間侵入住宅或有人居住之建築物、船艦或隱匿其內而犯之者。
二、毀越門扇、牆垣或其他安全設備而犯之者。
三、攜帶兇器而犯之者。
四、結夥三人以上而犯之者。
五、乘火災、水災或其他災害之際而犯之者。
六、在車站或埠頭而犯之者。
前項之未遂犯罰之。
刑法第三百三十九條第一項
意圖為自己或第三人不法之所有，以詐術使人將本人或第三人之物交付者，處五年以
下有期徒刑、拘役或科或併科一千元以下罰金。
以前項方法得財產上不法之利益或使第三人得之者亦同。
前二項之未遂犯罰之。
刑法第三百三十九條第一項
意圖為自己或第三人不法之所有，以詐術使人將本人或第三人之物交付者，處五年以
下有期徒刑、拘役或科或併科一千元以下罰金。


司法院資訊處製作；財團法人民間司法改革基金會備份。
